臺灣高等法院臺中分院刑事裁定　　　　　　　　　　九十一年度毒抗字第四八號
　　抗　告　人
　　即　被　告　甲○○
右列抗告人因聲請強制戒治案件，不服臺灣臺中地方法院中華民國九十年十二月十二
日裁定（九十年度毒聲字第五九八八號）提起抗告，本院裁定如左：
    主      文
抗告駁回。
    理      由
一、本件抗告意旨略以：抗告人前於九十年八月八日下午五時卅分係主動赴台中市警
    局第五分局報到，且抗告人因之前犯毒品危害防制條例第十條之罪，而於保護管
    束期間，定期至第五分局報到採驗尿液，衡情，抗告人事先知應於九十年八月八
    日下午五時卅分至台中市警局第五分局報到採驗尿液，豈有甘冒被偵出尿液呈甲
    基安非他命陽性反應之危險，而吸第二級毒品，此舉在說明抗告人確實無可能於
    九十年八月八日下午五時卅分許經警查獲採尿起回溯七十二小時內之某時許，在
    不詳處所，施用第二級毒品安非他命乙次，應將抗告人於九十年八月八日下午五
    時卅分許於台中市警局第五分局報到採驗尿液，再送至其他醫學機關抑或相關鑑
    定單位化驗，俾以究明抗告人確無原裁定所指施用第二級毒品安非他命之犯行云
    云。
二、經查抗告人前因施用毒品案件，經原審法院先後裁定送觀察、勒戒後，均認無繼
    續施用毒品傾向，分別由台灣台中地方法院檢察署檢察官於八十八年三月三十一
    日以八十八年度偵字第七八三六號及於八十九年十月二十日以八十九年度毒偵字
    第六四六０號為不起訴處分確定，有不起訴處分書及刑案資料查註紀錄表在卷可
    查，嗣抗告人又於九十年八月八日下午五時三十分許經警採尿送驗回溯七十二小
    時內之某時，在不詳處所，施用第二級毒品安非他命一次，有私立中山醫學院附
    設孫中山先生紀念醫院藥物濫用檢測中心檢驗抗告人尿液呈甲基安非他命陽性反
    應之報告書在卷可稽，於九十年十一月十三日警員提示上開檢驗報告書訊問抗告
    人有何意見時，抗告人答稱：沒有意見，訊問抗告人施用何種毒品，於何時、何
    地吸食時，答稱：吸食安非他命、時間、地點忘記了等語，有筆錄在卷可查，另
    按常人如未吸用安非他命，其尿水應無甲基安非他命反應，倘有吸用者，約百分
    之七十於二十四小時內自尿中排出，約百分之九十於九十六小時自尿中排出，故
    推算吸用時間距採尿時間最長可能不會超過四日，有行政院衛生署藥物食品檢驗
    局八十一年二月八日 (八一）藥檢壹字第００一一五六號函可參，足證抗告人確
    有於上述時間三犯施用安非他命之情事，原審依毒品危害防制條例第二十條第三
    項裁定令入戒治處所施以強制戒治一年，核無不當，抗告人於警訊時雖稱有服食
    利尿劑，然服用利尿劑後尿液是否即會有甲基安非他命反應，抗告人並未能提出
    證據供調查，亦未表示服用何種利尿劑，另鑑定單位係以GC /MS方法確認檢驗結
    果，自可採信，抗告人請求將尿液送他單位再鑑定，本院認無此必要，抗告人右
    開抗告並無理由，應予駁回。
三、據上論斷，應依刑事訴訟法第四百十二條，裁定如主文。
中      華      民      國　    九十一     年     四      月    十一　　日
                                臺灣高等法院臺中分院刑事第九庭
                                      審判長法  官  吳　重　政
                                      　　　法　官　蔡　名　曜
                                      　　　法  官  康  應  龍
右正本證明與原本無異。
不得抗告。
　　　　　　　　　　　　　　　　　　　　　　書記官  黃　薰　慧
中      華      民      國　    九十一     年     四      月    十二　　日
                                                                        Ｒ
